臺灣臺南地方法院刑事判決
110年度訴字第1084號
公  訴  人  臺灣臺南地方檢察署檢察官
被      告  彭昇龍


上列被告因傷害案件，經檢察官提起公訴（110年度營偵字第164
4號），被告於準備程序，就被訴事實為有罪陳述，本院合議庭
裁定由受命法官獨任進行簡式審判程序，本院判決如下：
    主  文
彭昇龍犯傷害罪，處有期徒刑肆月，如易科罰金，以新台幣壹仟
元折算壹日。
    事  實
一、彭昇龍於民國（下同）110年7月23日上午9時30分許，在臺
    南市新營區民治東路陸橋下，見陳進頂持有鋸子及柴刀，即
    借故對陳進預為挑釁，聲稱陳進預其柴刀及鋸子係偷來的，
    而將陳進頂所持鋸子及柴刀取走，並將鋸子踢入排水溝中，
    要求陳進預下跪道歉後，才要將鋸子及柴刀還陳進預；陳進
    預不予理會，彭昇龍即基於傷害犯意，朝陳進預臉部及胸部
    揮打兩拳，致陳進預受有頭部外傷及胸部擦挫傷等傷害。
二、案經陳進預訴由臺南市政府警察局新營分局報請臺灣臺南地
    方檢察署檢察官偵查起訴。
    理  由
一、本件被告所犯為死刑、無期徒刑、最輕本刑3年以上有期徒
    刑以外之罪，亦非屬高等法院管轄之第一審案件，被告於準
    備程序進行中，先就被訴事實為有罪陳述，經本院告知簡式
    審判程序之旨，並聽取檢察官、被告之意見後，本院依刑事
    訴訟法第273條之1第1項裁定，進行簡式審判程序。是本案
    證據調查，依同法第273條之2規定，不受同法第159條第1項
    、161條之2、161條之3、163條之1及164條至170條所定證據
    能力認定及調查方式限制，合先敘明。
二、上開事實，業據被告於本院審理時，坦承於上開時地，毆打
    告訴人陳進預之事實（詳本院卷214、216、226頁），核與
    告訴人陳進預於警詢及偵查中指訴情節相符（詳警卷3至13
    頁、偵查卷35至36頁），且告訴人陳進預於案發後，即於11
    0年7月23日上午10時56分許，前往衛生福利部新營醫院就醫
    診斷；並於當日下午2時38分許，至臺南市政府警察局新營
    分局中山路派出所報案，有衛生福利部新營醫院於110年7月
    23日出具診斷證明書（詳警卷21頁）及告訴人陳進頂於110
    年7月23日至臺南市政府警察局新營分局中山路派出所警詢
    調查筆錄在卷可稽（詳警卷3至7頁）。是被告自白，核與事
    實相符。本件被告傷害犯行，事證明確，應可認定。　
三、核被告所為，係犯刑法第277條第1項普通傷害罪。
四、爰審酌告訴人與被告素不相識，亦未與被告結怨或有糾紛，
    被告竟借故與告訴人發生爭執，進而毆打告訴人，實有不該
    ；兼衡被告自陳國小畢業，獨居、未婚，目前從事粗工，月
    入約新台幣2萬5千元；併審酌告訴人受傷害程度，被告迄今
    未與告訴人和解，亦未得告訴人原諒，暨被告犯後於警詢及
    偵查中均否認犯行，犯後態度不佳等一切情狀，量處如文所
    示之刑，並諭知易科罰金之折算標準，以資懲儆。
據上論斷，應依刑事訴訟法第273條之1第1項、第284條之1、第2
99條第1項前段，刑法第277條第1項、第41條第1項前段，刑法施
行法第1條之1第1項，判決如主文。
本案經檢察官陳昆廷提起公訴，檢察官吳惠娟到庭執行職務。
中　　華　　民　　國　　111 　年　　1 　　月　　17　  日
　　　　　　　　　      刑事第一庭  法　官  董武全
以上正本證明與原本無異。
如不服本判決應於收受本判決後20日內向本院提出上訴書狀，並
應敘述具體理由。其未敘述上訴理由者，應於上訴期間屆滿後20
日內向本院補提理由書狀（均須按他造當事人之人數附繕本）「
切勿逕送上級法院」。 
　　　　　　　　　　　　　　　　  　書記官　李培聞　　　
中　　華　　民　　國　　111 　年　　1 　　月　　17　　日
附錄法條：
刑法第277條第1項：
傷害人之身體或健康者，處5年以下有期徒刑、拘役或50萬元以
下罰金。